臺灣新北地方法院三重簡易庭簡易民事判決
                                   111年度重簡字第1928號
原      告  柯志凱  

被      告  劉柏恩  



上列當事人間請求侵權行為損害賠償事件，原告提起刑事附帶民
事訴訟（111年度附民字第350號），經刑事庭裁定移送審理，本
院於民國111年11月1日言詞辯論終結，判決如下：
    主      文
被告應給付原告新臺幣壹拾玖萬陸仟元，及自民國一百一十一年
三月十五日起至清償日止，按年息百分之五計算之利息。
本判決得假執行。
    事實及理由
一、原告主張：被告得預見將個人帳戶提供他人使用，有被犯罪
    集團利用作為詐欺取財之人頭帳戶，詐取被害人轉帳匯款等
    犯罪工具之可能，仍不違背其本意，竟基於幫助他人詐欺取
    財之不確定故意，於民國110年6月28日，將其所申辦之華南
    商業銀行帳號000000000000號帳戶(下稱華南帳戶)之網路銀
    行帳號、密碼等資料交予身分不詳、綽號「把噗」之成年男子
    (下稱「把噗」)，並依指示至銀行辦理約定轉帳之帳號。又
    「把噗」所屬之詐欺集團成員在臉書上刊登投資廣告，原告
    於110年6月7日0時30分許瀏覽上開廣告並加入其Line好友後
    ，詐欺集團成員即向原告佯稱：可透過投資網站投資獲利云
    云，致原告陷於錯誤，遂依指示於110年7月2日0時6分、0時
    8分許，分別匯款新臺幣(下同)100,000元及96,000元至被告
    上開華南帳戶內，旋遭轉匯一空，原告因而受有損害。為此
    ，爰依侵權行為之法律關係提起本訴，並聲明：被告應給付
    原告196,000元，及自起訴狀繕本送達翌日起至清償日止，
    按年息百分之5計算之利息。
二、被告則以：伊沒有詐騙原告，伊也是受害者等語置辯，並聲
    明：原告之訴駁回。
三、原告主張之前開事實即被告所涉幫助詐欺取財等犯行，業經
    本院刑事庭以110年度金簡字第222號判決判處有期徒刑3月
    ，併科罰金10,000元，罰金如易服勞役，以1,000元折算1日
    確定在案等節，有刑事判決書存卷可稽，且經本院調閱上開
    刑事案件卷宗核閱屬實。被告固以前開情詞置辯，惟衡諸一
    般社會經驗法則，帳戶、提款卡及密碼攸關個人財產利益之
    保障，其專屬性甚高，一般人均有妥為保管及防止他人任意
    使用之注意義務，縱有特殊情況偶須交付他人使用，必深入
    了解用途及合理性；且現今我國金融機構對國人申請帳戶，
    並無特別之資格限制，若無違法之目的，尚無取得他人帳戶
    使用之必要，是提供個人金融帳戶予他人，極可能為詐欺集
    團作為收受及提領詐欺犯罪所得使用，實為參與社會生活並
    實際累積經驗之一般人所可揣知，而本件被告為高職畢業，
    於行為時已從事服務業多年，並非毫無社會經驗或歷練之人
    ，對於上情自無不知之理，況被告於本院刑事庭就所涉幫助
    詐欺取財等行為業已坦承認罪，是其翻異前詞否認犯行，洵
    非可採，堪認原告前開主張為真實。
四、按因故意或過失，不法侵害他人之權利者，負損害賠償責任
    ；數人共同不法侵害他人之權利者，連帶負損害賠償責任；
    造意人及幫助人視為共同行為人，民法第184條第1項前段及
    第185條第1、2項分別定有明文。所謂視為共同行為人之幫
    助人，係指以積極或消極行為，對實施侵權行為人予以助力
    ，促成其侵權行為之實施者而言（最高法院101年度台抗字
    第493號裁定意旨參照）。查被告得預見提供帳戶供他人使
    用，有遭利用作為詐騙工具之可能，竟仍基於幫助他人詐欺
    取財之不確定故意提供帳戶資料，對於原告遭詐欺集團詐騙
    而匯款予以助力，顯係幫助他人實施詐欺之侵權行為，應視
    為共同侵權行為人，依前開規定，原告自得請求被告賠償遭
    詐騙匯款之損害。從而，原告依侵權行為之法律關係，請求
    被告給付196,000元，及自起訴狀繕本送達翌日即自111年3
    月15日起至清償日止，按年息百分之5計算之利息，為有理
    由，應予准許。
五、本件係適用簡易程序所為被告敗訴之判決，爰依職權宣告假
    執行。
六、本件係由本院刑事庭移送民事庭之刑事附帶民事訴訟事件，
    依刑事訴訟法第504條第2項之規定，免納裁判費，且本件訴
    訟中亦未生其他訴訟費用，故無庸為訴訟費用負擔之諭知，
    併予敘明。
中　　華　　民　　國　　111 　年　　11　　月　　4 　　日
                        臺灣新北地方法院三重簡易庭 
                              法  官  洪任遠
以上正本係照原本作成。
如不服本判決，應於送達後20日內，向本院提出上訴狀，並表明
上訴理由，如於本判決宣示後送達前提起上訴者，應於判決送達
後20日內補提上訴理由書（須附繕本）。
中　　華　　民　　國　　111 　年　　10　　月　　27　　日
                              書記官  楊家蓉